【裁判字號】    89,訴,210
【裁判日期】    890322
【裁判案由】    毒品危害防制條例
【裁判全文】
台灣桃園地方法院刑事判決                          八十九年度訴字第二一號
       公  訴  人  臺灣桃園地方法院檢察署檢察官
       被      告  甲○○
右列被告因違反毒品危害防制條例案件，茲經檢察官提起公訴（八十八年度偵字第一
    ○三八六號），本院判決如左：
    主  文
甲○○連續施用第一級毒品，處有期徒刑捌月。扣案之第一級毒品海洛英零點壹公克
沒收銷燬之，針筒壹支沒收。
被訴施用第二級毒品部份，不受理。
    事  實
一、甲○○前因施用第一級毒品案件，經本院裁定送觀察、勒戒後，無繼續施用毒品
    之傾向，為台灣桃園地方法院檢察署檢察官於八十七年十月二十九日以八十七年
    度偵字第一六○六○號不起訴處分確定。詎於五年內又基於概括犯意，自八十八
    年四、五月間起至八十八年七月五日止，連續在桃園縣平鎮市○○路二○六號十
    六樓之十一施用第一級毒品海洛因，為警於八十八年七月五日在桃園縣平鎮市○
    ○路二○六號十六樓之十一查獲，並扣得第一級毒品海洛因○．一公克、施用毒
    品器具針筒一支。
二、案經桃園縣警察局平鎮分局報請台灣桃園地方法院檢察署檢察官，向本院聲請裁
    定送觀察、勒戒後，有繼續施用毒品傾向，予以起訴。
    理  由
一、右開事實，業經被告甲○○自白不諱，並有施用海洛因毒品器具針筒一支扣案可
    證，且扣案之白色粉末係屬海洛因及被告為警查獲時所採集尿液經檢驗結果，呈
    嗎啡陽性反應，此有暨法務部調查局出具之尿液檢驗報告及鑑定通知書附卷可稽
    ，是被告施用第一級毒品海洛因之犯行，事證明確，堪以認定。又被告前因施用
    第一級毒品海洛因案件，經本院裁定送觀察、勒戒後，認無繼續施用毒品之傾向
    ，為台灣桃園地方法院檢察署檢察官於八十七年十月二十九日以八十七年度偵字
    第一六○六○號不起訴處分確定，有該不起訴處分書在卷足憑。其於前揭不起訴
    處分確定後，五年內再犯本件毒品危害防制條例第十條第一項之罪，經裁定送觀
    察勒戒，認有繼續施用毒品傾向，有台灣桃園地方法院八十八年度毒聲字第五四
    ○八號裁定及台灣桃園看守所附設勒戒所八十九年一月十二日桃所澄衛勒字第一
    二二號之證明書一份附卷可參，故被告施用第一級毒品之犯行，應予依法論科。
二、核被告所為，係犯毒品危害防制條例第十條第一項之罪。其持有第一級毒品之低
    度行為為高度之施用行為所吸收，不另論罪。又其先後多次施用第一級毒品海洛
    因之行為，時間密接、犯罪構成要件相同，顯係基於概括犯意為之，應依連續犯
    之規定論以一罪，並加重其刑。爰審酌被告素行不良，正值壯年、不思進取、沈
    迷毒品之一切情狀，量處如主文所示之刑示懲。扣案之海洛英○．一公克係屬毒
    品應依法諭知沒收銷燬之，扣案之針筒一支則係被告所有供施用毒品之器具，併
    依法沒收。
三、公訴意旨另認被告於前述施用第一級毒品海洛因之同時期內，另基於概括犯意，
    施用第二級毒品安非他命，涉有毒品危害防制條例第十條第二項之罪嫌。惟按犯
    毒品危害防制條例第十條之罪者，檢察官應將被告送觀察勒戒；經觀察勒戒後，
    無繼續施用毒品傾向者，應由檢察官為不起訴處分，有繼續施用毒品傾向者，由
    檢察官聲請法院裁定強制戒治，其期間為一年；依前項規定為不起訴之處分後，
    五年內再犯第十條之罪，經觀察勒戒後認有繼續施用毒品之傾向者，不適用前項
    之規定；依第二十條第二項強制戒治期滿，應由檢察官為不起訴處分，毒品危害
    防制條例第二十條第一、二、三項，第二十三條第一項分別定有明文，依前揭各
    條文之文義，凡於毒品危害防制條例施行後，第一次犯該條例第十條第一項施用
    第一級毒品罪，第二項施用第二級毒品罪者，均僅得對之施以保安處分，終均應
    由檢察官為不起訴處分而不得予以訴追處罰，必於第一次施用第一級毒品、第二
    級毒品之犯行，獲處分不起訴後，五年內再犯施用毒品罪而經觀察勒戒，有繼續
    施用毒品傾向者，始得予以起訴。經查，本件公訴人認被告曾因施用毒品案件，
    獲檢察官不起訴分後，五年內再犯施用毒品罪而應予起訴論科所引之不起訴處分
    ，僅就被告施用第一級毒品海洛因之犯行，予以不起訴而未及於施用第二級毒品
    安非他命之犯行，換言之被告施用第二級毒品安非他命之犯行，未曾獲檢察官不
    起訴處分，因此依前揭說明，本件公訴人訴追被告施用第二毒品安非命之犯行，
    既未曾先由檢察官處分不起訴，即逕行起訴，自與毒品危害防制條例第二十條第
    三項之規定不合，其起訴程序違背規定，爰不經言詞辯論，依刑事訴訟法第三百
    零一條第一款之規定，諭知被告施用第二級毒品安非他命部份不受理。
據上論斷，應依刑事訴訟法第二百九十九條第一項前段、第三百零七條、第三百零三
條第一款，毒品危害防制條例第十條第一項，第十八條第一項，刑法第十一條、第五
十六條、第三十八條第一項第二款，判決如主文。
本案經檢察官潘怡華到庭執行職務
中      華      民      國      八十九    年    三      月    二十    日
                                臺灣桃園地方法院刑事第一庭
                                      法  官 潘  政  宏
右正本證明與原本無異。
如不服本判決，應於判決送達後十日內向本院提出上訴狀( 應附繕本 )，上訴於
臺灣高等法院。
                                      書記官   游  誼
中        華        民        國   八十九   年   三   月    二十七    日
毒品危害防制條例第十條
施用第一級毒品者，處六月以上五年以下有期徒刑。
施用第二級毒品者，處三年以下有期徒刑。
附論罪科刑依據之法條：毒品危害防制條例第十條第一項


司法院資訊處製作；財團法人民間司法改革基金會備份。
